【裁判字號】    98,裁,1457
【裁判日期】    980618
【裁判案由】    綜合所得稅
【裁判全文】
最  高  行  政  法  院  裁  定
                                      98年度裁字第1457號
上  訴  人  甲○○○
訴訟代理人  施純燦
被 上訴 人  財政部臺灣省北區國稅局
代  表  人  陳文宗
上列當事人間綜合所得稅事件，上訴人對於中華民國98年3月12
日臺北高等行政法院97年度訴字第2512號判決，提起上訴，本院
裁定如下：
    主  文
上訴駁回。
上訴審訴訟費用由上訴人負擔。
    理  由
一、按對於高等行政法院判決之上訴，非以其違背法令為理由，
    不得為之，行政訴訟法第242條定有明文。依同法第243條第
    1項規定，判決不適用法規或適用不當者，為違背法令；而
    判決有同條第2項所列各款情形之一者，為當然違背法令。
    是當事人對於高等行政法院判決上訴，如依行政訴訟法第24
    3條第1項規定，以高等行政法院判決有不適用法規或適用不
    當為理由時，其上訴狀或理由書應有具體之指摘，並揭示該
    法規之條項或其內容；若係成文法以外之法則，應揭示該法
    則之旨趣；倘為司法院解釋或本院之判例，則應揭示該判解
    之字號或其內容。如以行政訴訟法第243條第2項所列各款情
    形為理由時，其上訴狀或理由書，應揭示合於該條項各款之
    事實。上訴狀或理由書如未依此項方法表明，或其所表明者
    與上開法條規定不合時，即難認為已對高等行政法院判決之
    違背法令有具體之指摘，其上訴自難認為合法。
二、本件上訴人對於高等行政法院判決上訴，除復執與原審起訴
    相同之主張外，另略以：原審未查明上訴人於民國95年7月1
    1日提出之證明書，僅拾其與相關文件前後不符之片段記載
    ，率而論斷上開證明書係屬事後補具而不予採信，已嫌速斷
    ；原審又未依職權傳訊本案關係人張萬陳出庭作證以明事實
    真相，有違行政訴訟法第125條第1項、第133條前段之規定
    ，自屬違背法令。且原判決對攸關判決結果重要之攻擊防禦
    方法之上訴人主張（上訴人配偶與債務人張萬陳間之債權利
    息應以抵押登記所載按中央銀行放款利率計算為準），未予
    採納，亦未說明不採之理由，即屬判決不備理由等語，雖以
    該判決違背法令為由，惟核其上訴理由，係就原審依臺灣板
    橋地方法院民事執行處強制執行金額計算書分配表記載，取
    捨證據、認定事實之職權行使，指摘其為不當，而非具體表
    明合於不適用法規、適用法規不當、或行政訴訟法第243條
    第2項所列各款之情形，難認對該判決之如何違背法令已有
    具體之指摘。依首開規定及說明，應認其上訴為不合法。
三、據上論結，本件上訴為不合法。依行政訴訟法第249條第1項
    前段、第104條、民事訴訟法第95條、第78條，裁定如主文
    。
中    華    民    國    98    年    6     月    18    日
                    最高行政法院第二庭
                        審判長法官  鍾  耀  光
                              法官  侯  東  昇
                              法官  黃  本  仁
                              法官  王  德  麟
                              法官  黃  清  光
以  上  正  本  證  明  與  原  本  無  異
中    華    民    國    98    年    6     月    18    日
                              書記官  王  史  民


司法院資訊處製作；財團法人民間司法改革基金會備份。
